最高法院刑事判決　　　　　　一○○年度台上字第五一六八號
上　訴　人　黃志忠
上列上訴人因強盜等罪案件，不服台灣高等法院中華民國一００
年八月三日第二審更審判決（一００年度上更(一)字第二三０號，
起訴案號：台灣台北地方法院檢察署九十九年度偵字第五五六四
號），提起上訴，本院判決如下：
    主  文
上訴駁回。
    理  由
一、加重強盜及違反槍砲彈藥刀械管制條例部分：
按刑事訴訟法第三百四十九條前段、第三百五十條第一項、第三
百五十一條第一項、第三百六十七條前段規定，上訴期間為十日
，自送達判決後起算；提起上訴，應以上訴書狀提出於原審法院
為之；在監獄或看守所之被告，於上訴期間內向監所長官提出上
訴書狀者，視為上訴期間內之上訴；第二審法院認為上訴逾期，
應為上訴駁回之判決。次按在監所之被告向監所長官提出上訴狀
者，無需扣除在途期間，如逾期始向監所長官提出上訴書狀，其
上訴即屬逾期。本件原判決以上訴人黃志忠因強盜等罪案件，經
第一審法院於民國九十九年十月二十六日以九十九年度訴字第五
六一號判決後，該判決已於九十九年十一月九日送達至上訴人另
案執行處所即法務部矯正署台北監獄，由上訴人親自簽收，業已
合法送達等情，有台灣台北地方法院送達證書附卷可稽。上訴人
不服第一審判決，雖於九十九年十一月二十九日在監所向監所長
官提起上訴，然依上開說明，其上訴不須加計在途期間，則自送
達第一審判決之翌日即九十九年十一月十日起算十日，其上訴期
間已於同年月十九日（星期五）屆滿，詎上訴人遲至同年月二十
九日始向監所長官提出上訴書狀等節，有上訴狀暨台灣台北監獄
收狀登記章戳記可參，其上訴顯已逾十日不變期間，且無從命為
補正，上訴人之第二審上訴自非合法，爰不經言詞辯論予以判決
駁回。揆諸上開說明，其第二審之上訴不合法律上之程式，原審
予以駁回，並無何違法之處（按撤回上訴，應以書狀為之，但於
審判期日，得以言詞為之，刑事訴訟法第三百五十八條第一項定
有明文。觀上訴人之第二審上訴書狀所載〈即指摘第一審判決量
刑過重部分〉，上訴人就違反槍砲彈藥刀械管制條例部分亦有提
起第二審上訴，雖其於九十九年十二月二十日在原審法院上訴審
受命法官行準備程序時，曾以言詞表示就上開部分不予上訴等語
，然並未以書狀為之，依上開說明，其此部分之撤回，顯違背法
律上之程式，自不生撤回之效力。原審以上訴人此部分之第二審
上訴逾期為由，予以判決駁回，並無訴外裁判之違誤，附此明
）。上訴意旨略稱：本件前經本院發回更審，足見已認定上訴人
之第二審上訴並未逾期，原審竟以上訴逾期駁回上訴人之第二審
上訴，顯與發回更審之理由相違，已有未合。又原審並未傳訊上
訴人出庭應訊、調查，逕為判決，亦有損及上訴人之訴訟權益等
語。然查，本院前次發回更審時，即已指明原審法院上訴審未究
明上訴人之第二審上訴是否逾期，逕為實體判決，難謂適法等由
，並未認定上訴人所為之第二審上訴尚未逾期。上訴意旨指稱本
院已肯認其第二審上訴並未逾期云云，顯有誤會。又第二審認上
訴不合法律上之程式，且無從命補正者，得不經言詞辯論，逕予
判決駁回，刑事訴訟法第三百六十七條、第三百七十二條規定甚
明。本件上訴人所為之第二審上訴既已逾期，且無從命補正，原
審未再傳訊上訴人出庭調查或辯論，逕予判決駁回其第二審上訴
，核無違誤，亦無上訴意旨所指摘損害其訴訟權益之違法情形。
衡以前開說明，其就強盜及違反槍砲彈藥刀械管制條例部分之上
訴為違背法律上之程式，應予駁回。
二、加重竊盜部分：
按刑事訴訟法第三百七十六條所列各罪之案件，經第二審判決者
，不得上訴於第三審法院，為該法條所明定。本件上訴人因強盜
等罪案件，其中關於結夥三人以上，攜帶兇器竊取被害人楊哲夫
所駕駛自用小客車車牌部分，第一審係依刑法第三百二十一條第
一項第四款、第三款論處罪刑，核屬刑事訴訟法第三百七十六條
第二款之案件。依首開說明，既經第二審為駁回上訴之判決，自
不得上訴於第三審法院，上訴人猶提起上訴，顯為法所不許，應
予駁回。
據上論結，應依刑事訴訟法第三百九十五條前段，判決如主文。
中    華    民    國  一○○  年    九    月  二十二  日
                      最高法院刑事第十庭
                          審判長法官  賴  忠  星  
                                法官  呂  丹  玉  
                                法官  吳      燦  
                                法官  蔡  名  曜  
                                法官  葉  麗  霞  
本件正本證明與原本無異
                                      書  記  官  
中    華    民    國  一○○  年    九    月  二十七  日
                                                      Q